【裁判字號】    99,易,37
【裁判日期】    990324
【裁判案由】    竊盜
【裁判全文】
臺灣士林地方法院刑事判決        九十九年度易字第三十七號
公  訴  人  臺灣士林地方法院檢察署檢察官
被      告  甲○○○○○ ○○.
上列被告因竊盜案件，經檢察官提起公訴（九十九年度偵字第一
四六二號），本院判決如下：
    主  文
甲○○○○○ ○○○○○○ ○○○○○○○○○ 竊盜，處有期徒刑柒月，並於刑之執
行完畢或赦免後，驅逐出境。
    事  實
一、甲○○○○○ ○○○○○○ ○○○○○○○○○ 係丁○○○所僱佣之菲律賓籍監
    護工，在臺期間與丙○○、丁○○○夫婦同住於臺北市○○
    區○○路二段一四○巷二十六號，負責看護丁○○○老邁、
    腦力衰退且行動不便之婆婆乙○○○，甲○○○○○ ○○○○○○ ○○○○○○○○○ 因而知悉乙○○○平日有在衣褲口袋內擺放新臺幣（
    下同）三至六萬元不等現金之習慣，其為籌措子女在菲律賓
    所需之學費及醫藥費，竟萌生貪念，意圖為自己不法之所有
    ，利用替乙○○○洗澡之機會，於民國九十九年一月初某日
    時許起至同年月十一日下午三時許止，徒手接續竊取乙○○○（起訴書誤載為丁○○○）所有，置於衣褲口袋內之現金
    共計二十二萬八千八百七十三元，得手後，分將之藏放於內
    褲、隨身皮包及臥室內加鎖之行李袋中，嗣於同年月十一日
    下午三時許，乙○○○於洗澡後因發現口袋內現金短少甚多
    ，而向丁○○○反應，經丁○○○通知仲介公司人員前來，
    並報警處理，始悉上情。
二、案經臺北市政府警察局士林分局報請臺灣士林地方法院檢察
    署檢察官偵查起訴。
    理  由
壹、證據能力方面：
    按被告以外之人於審判外之言詞或書面陳述，除法律有規定
    者外，不得作為證據，刑事訴訟法第一百五十九條第一項固
    有明文；惟被告以外之人於審判外之陳述，雖不符刑事訴訟
    法第一百五十九條之一至第一百五十九條之四之規定，而經
    當事人於審判程序同意作為證據，法院審酌該言詞陳述或書
    面陳述作成時之情況，認為適當者，亦得為證據。當事人、
    代理人或辯護人於法院調查證據時，知有第一百五十九條第
    一項不得為證據之情形，而未於言詞辯論終結前聲明異議者
    ，視為有前項之同意，同法第一百五十九條之五亦有明文。
    證人丙○○所出具之贓物認領保管單，雖屬被告以外之人於
    審判外之書面陳述，然當事人於審判程序對於該證據方法之
    證據能力並未爭執，本院審酌該書面陳述於作成時之情況，
    並無違法不當或證明力明顯過低之瑕疵，復無顯不可信之情
    況，足認前揭證據方法，適為本案之證據；至其餘資以認定
    本案犯罪事實之非供述證據（詳後述），亦查無違反法定程
    序取得之情形，依同法第一百五十八條之四反面規定，應具
    證據能力，合先敘明。
貳、實體方面：
一、訊據被告甲○○○○○ ○○○○○○ ○○○○○○○○○ 對於上揭事實坦承不諱
    （見本院卷第一九七頁反面），核與證人丙○○、丁○○○
    證述之情節大致相符（見本院卷第六十八頁至第七十三頁）
    ，並有被告書寫之自白書、贓物認領保管單、採證照片在卷
    可稽（見偵查卷第二十三頁、第三十一頁、第六十一頁），
    足見被告任意性自白與事實相符，應堪採信。綜上，本案事
    證明確，被告竊盜犯行洵堪認定，應依法論科。
二、核被告所為，係犯刑法第三百二十條第一項竊盜罪。按如數
    行為於同時同地或密切接近之時地實施，侵害同一之法益，
    各行為之獨立性極為薄弱，依一般社會健全觀念，在時間差
    距上，難以強行分開，在刑法評價上，以視為數個舉動之接
    續施行，合為包括之一行為予以評價，較為合理，則屬接續
    犯，而為包括之一罪，最高法院著有八十六年臺上字第三二
    九五號判例可資參照，本案被告雖數次竊取被害人乙○○○
    之現金，然係時間、空間緊密之接續行為，依前揭判例意旨
    應為接續犯，只成立一個竊盜行為。爰審酌被告係來臺工作
    之外籍監護工，不思以努力工作賺取子女之學費及醫藥費，
    ，竟謀不勞而獲，下手行竊被害人財物，危害社會治安甚鉅
    ，竊得之財物高達二十餘萬元，對被害人之損害非輕，且其
    於本院審理之初矢口否認犯罪，至本院傳喚相關證人調查後
    始坦承犯行，致浪費司法資源，及其犯罪之目的、手段、品
    行、智識程度、生活狀況等一切情狀，認蒞庭檢察官具體求
    處有期徒刑五月，略嫌過輕，爰量處如主文所示之刑。又被
    告為菲律賓人，有菲律賓護照、中華民國居留證存卷可按（
    見偵查卷第二十二頁），其既因本案犯行而受有期徒刑之宣
    告，爰依刑法第九十五條之規定，諭知於刑之執行完畢或赦
    免後驅逐出境。
據上論斷，應依刑事訴訟法第二百九十九條第一項前段，刑法第
三百二十條第一項、第九十五條，刑法施行法第一條之一第一項
、第二項前段，判決如主文。
本案經檢察官鄭富城到庭執行職務
中    華    民    國    99    年    3     月    24    日
                          臺灣士林地方法院刑事第八庭
                              法      官  孫萍萍
以上正本證明與原本無異。
如不服本判決，應於收受判決後十日內向本院提出上訴書狀，並
應應敘述具體理由。其未敘述上訴理由者，應於上訴期間屆滿後
二十日內向本院補提理由書（均須按他造當事人之人數附繕本）
「切勿逕送上級法院」。
                              書  記  官  劉易柔
中    華    民    國    99    年    3     月    24    日
附錄本案論罪科刑法條：
刑法第三百二十條
意圖為自己或第三人不法之所有，而竊取他人之動產者，為竊盜
罪，處五年以下有期徒刑、拘役或五百元以下罰金。
意圖為自己或第三人不法之利益，而竊佔他人之不動產者，依前
項之規定處斷。
前二項之未遂犯罰之。

司法院資訊處製作；財團法人民間司法改革基金會備份。
